臺灣士林地方法院交通事件裁定　　　　　　　　　九十三年度交聲字第一六０九號
　　原處分機關　臺北巿交通事件裁決所
　　異　議　人
　　即受處分人　甲○○
右列異議人即受處分人因違反道路交通管理處罰條例案件，對於臺北市交通事件裁決
所民國九十三年十月二十九日所為之處分（原處分案號：北市裁三字第裁二二─Ｃ0
0000000號），聲明異議，本院裁定如左：
        主  文
異議駁回。
        理  由
一、按汽車駕駛人轉彎時，不依標誌、標線、號誌指示者，處二百元以上六百元以下
    罰鍰，道路交通管理處罰條例第四十八條第二款定有明文。另依同法第六十三條
    第一項第一款規定，違反道路交通管理處罰條例第四十八條規定者，除依原條款
    處罰鍰外，並記違規點數一點。
二、原處分意旨略以：異議人即受處分人甲○○於民國九十三年九月十三日十四時五
    十五分許，駕駛車牌號碼ＣＴ—二五三六號自小客車在臺北縣永和市○○路○段
    左轉中興街時，經臺北縣政府警察局永和分局員警攔停舉發未待左轉指示燈亮逕
    轉中興街之違規，爰依道路交通管理處罰條例第四十八條第二款之規定，處罰鍰
    新台幣六百元整，並依同條例第六十三條規定記違規點數一點。
三、異議意旨略以：異議人並未違規，當時情形係伊駕駛車牌號碼ＣＴ—二五三六號
    自用小客車行經臺北縣永和市○○路○段，等待紅燈之後，始依燈號指示左轉中
    興街，左轉完成後，因為路口正好有一間咖啡店，伊與車上另二人討論是否靠邊
    買咖啡而慢速行駛時，隨即遭員警張超銘自旁邊巷口走出，指伊「紅燈左轉」，
    態度不佳；且異議人之前要求對質又一直不被警局重視與接受，異議人陳情亦未
    獲警局回覆。舉發人即員警張超銘既無法證明伊違規，只是一句「我是警察我說
    了算」，怎叫人心服？請庭上明鑒，異議人願當庭對質，國家公器不能為員警拿
    來為個人績效濫用，如果員警心態與態度不變，每位國民出門是否要隨時找證據
    證明自己之清白。當日同車的二位證人也願陪同作證，請庭上明查，爰依法聲明
    異議等語。
四、經查：（一）異議人即受處分人甲○○於九十三年九月十三日十四時五十五分許
    ，駕駛車號ＣＴ—二五三六號自小客車行經臺北縣永和市○○路○段欲左轉中興
    街時，經警攔停舉發未待左轉指示燈亮逕轉中興街之違規事實，有臺北縣政府警
    察局九十三年九月十三日北縣警交字第Ｃ00000000號舉發違反道路交通
    管理事件通知單、臺北縣政府警察局永和分局九十三年十月七日永警裁字第０九
    三００二九九七五號書函各一份在卷可憑。（二）異議人固以前揭情詞置辯，惟
    證人即現場舉發本件違規之臺北縣政府警察局永和分局中正橋派出所警員張超銘
    於本院訊問時到庭結證稱：當時伊在永和的中興街十巷口執勤交通稽查勤務，異
    議人從永和路二段左轉中興街，該路口於永和路上有一個四個燈號交通號誌，要
    左轉中興街一定要有一個綠燈左轉指示燈才可以左轉，其他情形都算是違規，另
    外如果是直行箭頭綠燈以及圓形紅燈一起亮，此時只能直行不能左轉。當時情形
    是該紅燈號誌已亮起，直行箭頭綠燈則已熄滅，異議人是在這個時候左轉，伊當
    時攔下異議人的時候，異議人說他是要在街口的超商買東西，那個超商是已經左
    轉過去的街口，他已經是違規了，所以伊才過去舉發，當時異議人堅持沒有紅燈
    左轉情事，伊仍依職權開立罰單等語明確（見本院九十三年十一月二十五日訊問
    筆錄，第二頁至第三頁參照），則依證人所證，異議人確於右揭時地有不依號誌
    行駛之違規情事；再經本院就證人所在位置，有無誤判可能性乙節再予確認，證
    人張超銘復結證以：現場圖伊所佔位置就是中興街十巷口的位置，伊可以清楚看
    到中興街街上，如伊所繪製一個人形的位置，伊距離紅綠燈的位置約有二十公尺
    ，伊可以同時看見燈號及異議人所駕車輛之動向，並有其繪製之現場圖在卷可考
    ，是以證人位置恰在異議人左轉之中興街上，其距中興街紅綠燈號誌僅約二十公
    尺，且當時為白天等情，應無誤判之可能性。再證人所證異議人違規時異議人行
    向即永和路二段之燈號情形係紅燈，直行箭頭綠燈業已熄滅，與台北縣政府警察
    局永和分局九十三年十月七日永警裁字第０九三００二九九七五號書函所指當時
    直行箭頭綠燈與圓形紅燈同時亮起不同，就此節質以證人即舉發員警張超銘，其
    證述略以：永和分局書函應該是依照伊之回覆單來寫的，不論何種狀況異議人都
    是未依指示違規左轉，因為直行的綠燈箭頭時間結束之後會轉換為圓形紅燈，這
    轉換時間很短，很多人都有這種狀況，而本件的狀況是，就算是直行的箭頭綠燈
    亮，轉過來也是違規，也就是說綠色的燈號熄滅後，異議人那邊的燈號應該是紅
    燈（同前揭筆錄第四頁參照）。又伊當時站在中興街十巷口的位置，因為中興街
    這邊只有三個燈號，直行箭頭綠燈時間很短，且不論何種情形，異議人既在永和
    路方向號誌為紅燈時仍左轉中興街，即屬違法，伊無法確定異議人左轉當時永和
    路直行箭頭綠燈是否已經熄滅等語甚詳（同前揭筆錄第五頁至第六頁參照），則
    異議人行至永和路左轉中興街時，永和路行向之直行箭頭綠燈已否熄滅乙節，證
    人張超銘所證與先前台北縣政府警察局永和分局回覆異議人書函固有不同，然審
    酌直行箭頭綠燈是否亮起，既與異議人是否違規無關，則證人張超銘就此節或因
    記憶不清，或因與異議人是否違規並無必然關連，而於當時即未詳予注意，始有
    相異之陳述，因認此不一致尚非重大之瑕疵。此外，異議人經通知並未到庭，而
    按證人張超銘為臺北縣政府警察局永和分局中正橋派出所警員，負責交通整理疏
    導勤務，並在永和地區已任職二年，且在該處經常執勤，亦與異議人素無怨隙，
    是證人當無設詞誣陷，致入己身於偽證重罪危險之理，且證述之內容詳盡，堪予
    採信。
    本件事證明確，異議人之違規行為堪以認定。
五、從而，原處分機關依道路交通管理處罰條例第四十八條第二款及同條例第六十三
    條第一項第一款規定，處罰鍰新台幣六百元並記違規點數一點，核無不當。本件
    異議為無理由，應予駁回。
據上論斷，應依道路交通案件處理辦法第十九條，裁定如主文。
中      華      民      國    九十三    年      十二      月    二十    日
                                    臺灣士林地方法院交通法庭
                                        法  官  許  辰  舟
右正本證明與原本無異。
如不服本裁定應於送達後五日內向本院提出抗告狀。
                                        書記官  蘇  彥  宇
中      華      民      國    九十三    年      十二      月    二十    日
